【裁判字號】    97,上訴,2330
【裁判日期】    971120
【裁判案由】    毒品危害防制條例
【裁判全文】
臺灣高等法院臺中分院刑事判決        97年度上訴字第2330號
上  訴  人  臺灣臺中地方法院檢察署檢察官
被      告  乙○○
                    號
號上列上訴人因毒品危害防制條例案件，不服臺灣臺中地方法院
97年度訴字第2716號中華民國97年7月29日第一審判決（起訴案
號：臺灣臺中地方法院檢察署97年度毒偵字第3166號），提起上
訴，本院判決如下：
      主  文
原判決關於定應執行刑部分撤銷。
其餘部分上訴駁回。
乙○○主刑部分應執行有期徒刑壹年陸月。扣案之海洛因壹包（
含包裝袋，驗餘淨重零點肆肆貳陸公克）沒收銷燬之。
      犯罪事實
一、乙○○前因施用毒品案件，經台灣台中地方法院裁定送觀察
    、勒戒，執行後認無繼續施用毒品之傾向，於民國 (下同
    )95 年6月12日執行完畢釋放，並由台灣台中地方法院檢察
    署檢察官以95年度毒偵字第534、716、980、1811號為不起
    訴處分確定。復因施用毒品案件，經台灣台中地方法院以96
    年度訴字第231號判處有期徒刑11月、8月，定應執行刑有期
    徒刑1年5月確定，嗣經減刑，甫於97年4月29日執行完畢。
    詎猶不知戒絕，復基於施用第一級毒品海洛因之犯意，於97
    年6月8日21時許，在其臺中縣外埔鄉○○村○○路東泰二巷
    24號之住處，以注射針筒注射之方式，施用第一級毒品海洛
    因1次；另基於施用第二級毒品甲基安非他命之犯意，於97
    年6 月8日21時許，在其臺中縣外埔鄉○○村○○路東泰二
    巷24 號之住處，以吸食器吸食之方式，施用第二級毒品甲
    基安非他命1次。嗣為警於97年6月11日15時30分許，在上址
    住處為警查獲，並扣得其施用之第一級毒品海洛因1包（驗
    餘淨重0.4426公克）。
二、案經台中縣警察局大甲分局報請台灣台中地方法院檢察署檢
    察官偵查起訴。
      理  由
一、上開犯罪事實業據被告乙○○於原審審理時坦承不諱，核與
    其被警查獲時所採尿液送驗結果確呈嗎啡、甲基安非他命陽
    性反應相符 (見卷附中山醫學大學附設醫院藥物檢測中心尿
    液檢驗報告)，並有其所有供施用之第一級毒品海洛因1 包
    (驗餘淨重0.4426公克，見卷附行政院衛生署草屯療養院97
    年6月27日草療鑑字第0970005525號鑑定書)扣案可資佐證，
    又被告前曾因施用毒品案件，經台灣台中地方法院裁定送觀
    察、勒戒，執行後認無繼續施用毒品之傾向，於95年6月12
    日執行完畢釋放 (見卷附台灣高等法院被告前案紀錄表)，
    綜上所述，本件事證明確，被告犯行應堪認定。
二、查海洛因、甲基安非他命分係毒品危害防制條例第2條第2項
    第1、2款所規定之第一、二級毒品。核被告乙○○所為，係
    犯同條例第10條第1項之施用第一級毒品罪及同條第2項之施
    用第二級毒品罪。其持有第一級毒品海洛因及第二級毒品甲
    基安非他命之低度行為，分別為施用之高度行為所吸收，均
    不另論科，又被告前因施用毒品案件，經台灣台中地方法院
    以96年度訴字第231號判處有期徒刑11月、8月，定應執行刑
    有期徒刑1年5月確定，嗣經減刑，於97年4月29日執行完畢
    (見卷附台灣高等法院被告前案紀錄表)，其於有期徒刑執行
    完畢後五年內，故意犯本件有期徒刑以上之2罪，均為累犯
    ，咸依法加重其刑。被告所犯上開二罪，犯意各別，構成要
    件互異，應分論併罰。原審審酌被告有違反肅清煙毒條例、
    毒品危害防制條例之犯罪前科，且曾經施以觀察、勒戒執行
    完畢，猶不知戒絕，再犯本件施用毒品犯行，無視於毒品對
    於自身健康之戕害及國家對於杜絕毒品犯罪之禁令，及其犯
    後坦認犯行，態度尚佳等一切情狀，依毒品危害防制條例第
    10條第1項、第2項、刑法第11條前段、第47條第1項之規定
    ，分別量處有期徒刑一年、九月，扣案之毒品海洛因一包(
    驗餘淨重0.4426公克，含包裝袋因與殘餘之海洛因毒品無從
    析離)，依毒品危害防制條例第18條第1項前段規定，宣告沒
    收銷燬，核其認事、用法、量刑均無不當，檢察官以原審此
    部分量刑不當為由上訴，無理由，均應予駁回。至原審僅定
    應執行刑有期徒刑一年三月，較上開被告於95年間施用第一
    、二級毒品，經台灣台中地方法院以96年度訴字第231號判
    處有期徒刑11月、8月，定應執行刑有期徒刑1年5月輕，有
    違自由裁量之內部界限，尚有未洽，檢察官以原審定應執行
    刑不當為由上訴則有理由，應由本院將原審定應執行刑部分
    撤銷，改定應執行刑有期徒刑1年6月。
三、被告經合法傳喚無正當之理由不到庭，爰不待其陳述，逕行
    判決。
四、據上論斷，應依刑事訴訟法第三百六十九條第一項前段、第
    三百六十四條、第三百七十一條、第三百六十八條、刑法第
    十一條前段、第五十一條第五款，判決如主文。
    本案經檢察官甲○○到庭執行職務。
中    華    民    國    97    年    11    月    20    日
            刑事第九庭    審判長法  官  江  德  千
                                法  官  許  旭  聖
                                法  官  康  應  龍
以上正本證明與原本無異。
一級毒品部分得上訴。
如不服本判決應於收受送達後十日內，向本院提出上訴書狀，其
未敘述上訴理由者，並得於提起上訴後十日內向本院補提理由書
(均須按他造當事人之人數附繕本)「切勿逕送上級法院」。
                                書記官  姚  錫  鈞
中    華    民    國    97    年    11    月    20    日


司法院資訊處製作；財團法人民間司法改革基金會備份。
